【裁判字號】    99,家聲,132
【裁判日期】    990806
【裁判案由】    同意處分財產
【裁判全文】
臺灣嘉義地方法院民事裁定             99年度家聲字第132號
聲  請  人  甲○○
            乙○○○
上列二人
代  理  人  丙○○    住同上列
上列聲請人聲請處分受監護人丁○○之不動產事件，本院裁定如
下：
    主      文
准聲請人處分受監護人丁○○所有坐落嘉義市○○段九七五之五
地號土地（建地目、面積一○六平方公尺、權利範圍三分之一）
、嘉義市○○段九七六地號土地（建地目、面積六一二平方公尺
、權利範圍六一二○分之一九一），及坐落嘉義市○○段九七五
之五地號土地上之同段一六五三建號建物即門牌號碼嘉義市○○
路六二一號（四層鋼筋混凝土構造房屋、總面積二三九‧三七平
方公尺、權利範圍三分之一）。
聲請費用由受監護人丁○○負擔。
    理      由
一、按監護人對於受監護人之財產，非為受監護人之利益不得使
    用、代為或同意處分；監護人為下列行為，非經法院許可，
    不生效力：一、代理受監護人購置或處分不動產。二、代理
    受監護人，就供其居住之建築物或其基地之出租、供他人使
    用或終止租賃，民法第1101條定有明文。
二、聲請意旨略以：因受監護人丁○○之生母李玉茹於民國87年
    5 月9 日死亡，原監護人即其生父陳建安亦業於99年4 月3
    日因意外死亡，聲請人等依法為受監護人丁○○之共同監護
    人，惟目前受監護人丁○○所有坐落嘉義市○○段975 之5
    地號之土地及其上同段1653建號建物與嘉義市○○段976 地
    號土地，係受監護人之生父陳建安生前與朋友合資所購，並
    非全部持有產權，且尚有龐大房貸需繳，聲請人等為受監護
    人丁○○之利益及生活教育之必要，須處分上述房地。為此
    ，爰依民法第1101條第2 項第1 款規定，聲請鈞院准許聲請
    人處分受監護人丁○○之上開不動產，以維受監護人丁○○
    之權益等語。
三、經查，聲請人等主張因受監護人之生母李玉茹、生父陳建安
    已於87年5 月9 日、99年4 月3 日死亡，聲請人等為其同居
    之祖父母，依法為受監護人丁○○之監護人等情，業據聲請
    人提出戶籍謄本3 份為證，並經本院依職權調閱99年度監字
    第32號改定監護人民事卷核閱無誤。又聲請人主張因受監護
    人丁○○所有前揭土地及建物，係其生父生前與朋友合資所
    購，並非全部持有，且尚有龐大房貸需繳，為受監護人丁○
    ○之利益及生活教育必要，須處分受監護人丁○○所有之前
    揭不動產等事實，亦據其提出財政部臺灣省南區國稅局財產
    歸屬資料清單1 份、土地登記第一類謄本3 份、建物登記第
    二類謄本1 份為證，並經丁○○出具委任狀在卷，聲請人等
    之前揭主張，堪信為真實。聲請人等主張為受監護人丁○○
    之利益及生活教育必要，有必要處分受監護人丁○○所有之
    前揭不動產，為有理由，應予准許。
四、依非訟事件法第160條第2項裁定如主文。
中    華    民    國    99    年    8     月     6    日
                   家事法庭     法  官  李文輝
正本係照原本作成。
如對本裁定抗告，須於裁定送達後10日之不變期間內，向本院提
出抗告狀，並繳納抗告費新臺幣1,000元。
中    華    民    國    99    年    8    月      6    日
                                書記官  許家瑜

司法院資訊處製作；財團法人民間司法改革基金會備份。
